【裁判字號】    98,交易,56
【裁判日期】    981130
【裁判案由】    過失致死
【裁判全文】
臺灣臺東地方法院刑事判決              98年度交易字第56號
公  訴  人  臺灣臺東地方法院檢察署檢察官
被      告  乙○○
上列被告因過失致死案件，經檢察官提起公訴（98年度偵字第
1355號），被告於準備程序中為有罪之陳述，本院合議庭裁定由
受命法官獨任進行簡式審判程序，並判決如下：
    主  文
乙○○因過失致人於死，處有期徒刑伍月，如易科罰金，以新臺
幣壹仟元折算壹日；緩刑參年。
    犯罪事實
一、乙○○明知未領有駕駛執照不得駕駛汽車，竟在未領有駕駛
    執照之情況下，於民國98年7 月11日15時許，駕駛車牌號碼
    0076-XE 號自小客車，沿臺東縣臺東市○○路由西向東行駛
    ，行經臺東市○○路與光明路無號誌之交岔路口時，本應減
    速慢行，並注意車前狀況，且當時天氣為晴、日間有自然光
    線、路面乾燥、無缺陷、無障礙物，並無不能注意之情事，
    竟因拿取車內物品，疏未注意於此，適李王錦貴騎乘車牌號
    碼PVE-023 號重機車，沿臺東市○○路由北向南駛至上開路
    口，亦未注意乙○○來車，致乙○○煞車不及撞上李王錦貴
    ，導致李王錦貴全身多處創傷，經送往馬偕紀念醫院臺東分
    院急救，迄至同日19時56分，仍因頭部嚴重撞擊造成腦內出
    血而死亡。乙○○則於員警到臺東榮民醫院處理時，自承係
    肇事者，自首而願接受裁判。
二、案經乙○○自首暨臺灣臺東地方法院檢察署檢察官相驗後自
    動檢舉偵查起訴。
    理  由
壹、程序事項
    查本案被告乙○○所犯者，係非死刑、無期徒刑、最輕本刑
    為3 年以上有期徒刑之罪或高等法院管轄第一審案件，其於
    準備程序進行中，就被訴事實為有罪之陳述，經法官告知簡
    式審判程序之旨，並聽取公訴人、被告之意見後，本院合議
    庭爰依刑事訴訟法第273 條之1 第1 項之規定，裁定由受命
    法官獨任以簡式審判程序進行本案審理。
貳、實體事項
一、犯罪事實之認定
（一）上開犯罪事實業據被告乙○○坦承不諱，核與證人甲○○
      證述之情節相符，並有道路交通事故調查報告表（一）（
      二）、現場圖各1 份，以及現場照片27張等在卷可稽；又
      本件交通事故導致被害人李王錦貴全身多處創傷，經送往
      馬偕紀念醫院臺東分院急救，迄至同日19時56分，仍因頭
      部嚴重撞擊造成腦內出血而死亡等事實，亦經臺灣臺東地
      方法院檢察署檢察官協同法醫師相驗屬實，製有相驗筆錄
      、相驗屍體證明書、法醫驗斷書、馬偕紀念醫院臺東分院
      乙種診斷證明書各1 份，以及相驗照片10張等在卷可憑，
      足認被告上開自白與事實相符，堪可採信。
（二）按行經無號誌之交岔路口，均應減速慢行，作隨時停車之
      準備；汽車行駛時，駕駛人應注意車前狀況及兩車併行之
      間隔，並隨時採取必要之安全措施，道路交通安全規則第
      93條第1 項第2 款、第94條第3 項分別定有明文。查被告
      行經上開無號誌之交叉路口時，本應減速慢行，並注意車
      前狀況；且當時天氣為晴、日間有自然光線、路面乾燥、
      無缺陷、無障礙物等情形，亦有上開道路交通事故調查報
      告表（一）1 紙附卷可稽，顯見並無不能注意之情事，而
      被告竟因拿取車內物品疏未注意，以致撞擊被害人導致其
      受傷後不治死亡，此亦有卷附臺灣省花東區車輛行車事故
      鑑定委員會函附鑑定意見書1 份可參，足徵被告確有過失
      ，且其過失與被害人之死亡結果間亦具有相當因果關係。
（三）綜上所述，本案事證明確，被告犯行堪可認定，應依法論
      科。
二、論罪科刑
（一）核被告所為，係犯刑法第276 條第1 項之過失致人於死罪
      。按汽車駕駛人，無駕駛執照駕車、酒醉駕車、吸食毒品
      或迷幻藥駕車、行駛人行道或行經行人穿越道不依規定讓
      行人優先通行，因而致人受傷或死亡，依法應負刑事責任
      者，加重其刑至二分之一，道路交通管理處罰條例第86條
      第1 項規定甚明。查被告案發當時並未領有駕駛執照，此
      有公路監理電子閘門查詢汽車駕駛人資料2 紙附卷可稽，
      應依上開規定加重其刑。又被告於肇事後，未經有偵查權
      之公務員或機關發覺其犯嫌前，在事故現場向到場處理之
      警員坦承肇事而願接受裁判，業經其供承在卷，並有上開
      臺東縣警察局道路交通事故肇事人自首情形紀錄表1 紙在
      卷可按，爰依刑法第62條前段之規定減輕其刑。就前開刑
      之加重、減輕，並依刑法第71條第1 項之規定，先加後減
      之。
（二）爰審酌被告之過失程度、犯後坦承犯行之態度，已與被害
      人家屬達成民事調解（調解程序筆錄1 份在卷可參）、被
      害人家屬亦表明願意原諒被告等情，兼衡其犯罪手段、智
      識程度、家庭與經濟狀況等一切情狀，量處如主文所示之
      刑，併諭知易科罰金之折算標準。又被告前因故意犯罪受
      有期徒刑以上刑之宣告，執行完畢或赦免後，5 年以內未
      曾因故意犯罪受有期徒刑以上刑之宣告，有臺灣高等法院
      被告前案紀錄表1 份附卷可稽；本院認其經此教訓後，當
      知警惕，應無再犯之虞，因認其所受宣告之刑，以暫不執
      行為適當，爰依刑法第74條第1 項第2 款之規定，併予宣
      告緩刑3 年，以啟自新。
據上論斷，依刑事訴訟法第273 條之1 第1 項、第299 條第1 項
前段，道路交通管理處罰條例第86條第1 項、刑法第276 條第1
項、第62條前段、第41條第1 項前段，第74條第1 項第2 款，刑
法施行法第1 條之1 ，判決如主文。
本案經檢察官丙○到庭執行職務。
中    華    民    國    98    年     11    月   30    日
                  交通法庭    法  官  李俊彬
以上正本證明與原本無異。
如不服本判決應於收受送達後10日內向本院提出上訴書狀，並應
敘述具體理由；其未敘述上訴理由者，應於上訴期間屆滿後20日
內向本院補提理由書（均須按他造當事人之人數附繕本）。「切
勿逕送上級法院」。告訴人或被害人對於本判決如有不服，請書
具不服之理由狀，請求檢察官上訴者，其上訴期間之計算係以檢
察官收受判決正本之日期為準。
                              書記官  陳昭穎
中    華    民    國    98    年    11    月    30    日
附錄論罪科刑法條：
刑法第276 條第1 項
因過失致人於死者，處2 年以下有期徒刑、拘役或1 千元以下罰
金。


司法院資訊處製作；財團法人民間司法改革基金會備份。
